# 请教陈版主合并问题

提问人：damon0306 时间：2016-02-27 21:11:25
1 、 公司 2014 年财报批露 2015 年新成立一家子公司，作为期后事项。 2015 年经查，公司并未对该子公司实际注资，但该子公司营业执照已经办下，工商查询存续，该子公司也未启用账套，报告如何批露，又要履行哪些程序呢？您回复"虽然该子公司尚未出资，尚无实质业务活动，但仍应披露为子公司，并编制合并报表（即使只有这一家子公司，个别报表和合并报表的每个项目的金额都分别相同，但含义不同）。"但是我查企业会计准则讲解中说到：企业合并的结果通常是一个企业取得了对一个或多个业务的控制权。构成企业合并至少包括两层含义：一是取得对另一上或多个企业（或业务）的控制权；二是所合并的企业必须构成业务。业务是指企业内部某些生产经营活动或资产负债的组合，该组合具有投入、加工处理和产出能力，能够独立计算其成本费用或所产生的收入。这样可不可以理解，该子公司不需要合并到母公司报表中，不用出合并报告呢？ 2 、A公司子公司B公司少数股东单方增资，增加了实收资本和资本溢价，在A公司合并报表中，B公司少数股东增加的实收资本和资本溢价，是不是最终都抵消掉了呢？还是说资本溢价会全数留在合并报表中呢？

回答人：chenyiwei
1 、新设子公司不是企业合并，不受企业合并判断中“被合并方必须构成业务”这一点的限制。在判断对被投资方是否具有控制权时，不考虑被投资方本身是否构成“业务”。 2 、A的合并报表中，少数股东出资额与对应增加的少数股东权益份额之间的差额按权益性交易原则处理，调整资本公积。